# 与研发项目相关的政府补助的会计处理

提问人：lhflyc 时间：2016-10-12 11:11:30
请教陈版主，对于政府补助明确是用于某一研发项目的情形，由于研发项目中既购买资产也有费用性支出。这种情况下，应将与购买资产相关的收益确认为与资产相关的政府补助，并在资产的受益期内结转营业外收入—政府补助收入。但是该研发项目为期一年，相关资产的使用期限为三年，研发项目结束后，相关资产会被转移至其他项目中使用。请问在这种情况下，会计处理选择哪种做法？
1 、在该研发项目结束后，会计上：一次性将剩余资产折旧提完，并结转营业外收入；税法上对于超过资产正常计提折旧额部分进行纳税调增？ 2 、会计上仍按照资产的收益期分摊结转营业外收入？

回答人：chenyiwei
因为该项目结束后，这项资产仍可用于其他研发项目，说明其使用寿命超过一年，所以你的第二种做法（会计上仍按照资产的收益期分摊结转营业外收入）比较合理，与该资产的折旧计提和计入研发支出的进度保持了同步。